【裁判字號】    96,上更(一),525
【裁判日期】    970327
【裁判案由】    違反毒品危害防制條例
【裁判全文】
臺灣高等法院臺南分院刑事判決     96年度上更(一)字第525號
上  訴  人
即  被  告  甲○○
選任辯護人  劉思龍律師
            王仁聰律師
上列上訴人因違反毒品危害防制條例案件，不服臺灣臺南地方法
院94年度訴字第1109號中華民國95年3月2日第一審判決（起訴案
號：臺灣臺南地方法院檢察署94年度營偵字第197號），提起上
訴，判決後，經最高法院發回更審，本院判決如下：
    主  文
原判決撤銷。
甲○○連續販賣第一級毒品，處有期徒刑拾貳年。販賣毒品所得
新臺幣壹萬參仟元沒收之，如全部或一部不能沒收時，以其財產
抵償之。扣案行動電話壹支（含電話號碼為：00000000
00號ＳＩＭ卡壹片）沒收之；電話號碼為：00000000
00號ＳＩＭ卡壹片沒收之，如全部或一部不能沒收時，追徵其
價額。
    事  實
一、甲○○（原名楊同煌，綽號「同煌」，發音與「東煌」相同
    ，持用0000000000號及0000000000號門號），明知第一級毒
    品海洛因屬於行政院公告查禁之違禁物品，未經許可，不得
    持有、轉讓、販賣，竟意圖營利，基於販賣第一級毒品之概
    括犯意，向綽號「清仔」之成年人處販入第一級毒品海洛因
    後，即以夾鏈袋進行分裝後，即自民國 (下同)93 年3月起
    至5月間某日止，分別於附表所示之時、地，以附表所示之
    價格，連續將第一級毒品海洛因販賣予楊登全、李宗杰、黃
    來進等人施用，共計販毒所得新臺幣（下同）一萬三千元。
    嗣因臺南縣警察局偵辦蔡清炳、馮民豐、曾英俊（分別由本
    院及原審法院另案審理中）涉嫌販賣毒品案件，擴大偵辦而
    循線查知上情，並扣得甲○○使用之行動電話1支（含電話
    號碼為：0000000000號ＳＩＭ卡1片）。
二、案經臺南縣警察局移送臺灣臺南地方法院檢察署檢察官偵查
    起訴。
    理  由
甲、程序部分：
    (一)按被告以外之人於檢察事務官、司法警察官或司法警察
        調查中所為之陳述，與審判中不符時，其先前之陳述具
        有較可信之特別情況，且為證明犯罪事實存否所必要者
        ，得為證據，刑事訴訟法第159條之2定有明文。證人楊
        登全、李宗杰2人於警訊時之證詞，與其等嗣於原審所
        為之證詞不符，本院以渠等於原審所為之證言，顯為事
        後飾卸迴護被告之詞，而認渠等於警訊中所為之證詞，
        與渠等於偵查時所結證之證詞內容一致，且渠等與被告
        間並無深仇大恨，自無虛造損人不利己事實，構陷被告
        入罪之理，故認證人楊登全、李宗杰於警訊時之證詞，
        因符合刑事訴訟法第159條之2之規定，均有證據能力。
    (二)證人黃來進於警訊時之證詞，經核與其於偵查中及原審
        結證證詞之內容相符，本院逕引用其於偵查中及原審之
        證詞，而不再贅論此部分之證據能力。
    (三)被告辯護人認原審訊問證人時審判長誘導訊問，聲請勘
        驗原審訊問證人楊登全、李宗杰、黃來進之審判筆錄，
        經本院前審受命法官於行準備程序時，徵得當事人同意
        由受命法官先行核對錄音內容與筆錄後決定是否傳喚證
        人調查，嗣核對筆錄與錄音內容並無不合，於辯論期日
        宣示該意旨後被告捨棄該項證據聲請。而上開證人均係
        由被告辯護人及檢察官交互詰問，再由審判長補充訊問
        ，有各該次筆錄在卷可稽，既係就不明瞭事項補充訊問
        ，自非誘導訊問，併此敘明。
乙、實體部分：
    (一)被告甲○○經合法傳喚，無正當理由不到庭，惟據其於
        本院前審坦承自己原名為楊同煌，綽號「同煌」，發音
        同「東煌」，持用0000000000號及0000000000門號行動
        電話，且認識楊登全、李宗杰、黃來進等情，惟辯稱：
        伊未販賣海洛因給楊登全、李宗杰、黃來進3人，亦未
        轉讓海洛因給他們3人，伊和他們3人均有糾紛，楊登
        全有向伊借錢，詳細時間內容已不記得；李宗杰和我有
        賭債關係，時間、內容亦都忘記；黃來進和伊有仇恨的
        事，但詳細內容亦忘記云云。被告辯護人並為被告辯護
        稱：證人（即警員）杜仁暉、謝耀賢之證詞沒有證據能
        力，且警員是要偵辦李宗杰重利案件，並不是要偵辦被
        告販賣毒品案件，證人李宗杰、楊登全在警訊時之證詞
        有瑕疵，因為黃來進是另一毒品案件遭通緝，警員訊問
        黃來進，黃來進就隨便說一個人，但警察並沒有抓到真
        正販賣毒品的人，證人楊登全、李宗杰、黃來進3人於
        法院審理時，並未說有向被告購買毒品，都說忘記了，
        楊登全甚至表示即使涉犯偽證罪嫌，也沒有向被告買毒
        品矢口否認其有為如附表所示販賣第一級毒品海洛因之
        犯行等語。
    (二)惟查被告確於附表所示之時、地，並以附表所示之價格
        ，連續將第一級毒品海洛因販賣予楊登全、李宗杰、黃
        來進等人施用等情，業據楊登全、李宗杰、黃來進等人
        指訴明確，詳如下述：
        (I)證人楊登全於警訊時供稱：「我第1次是於93年3月
            中旬上午約11時許，在台南縣東山鄉東原村的18正
            公廟下方的產業道路旁，以新台幣一千元的價格向
            綽號『東煌』之男子，購買嗎啡1小包施用」、「
            我共向綽號『東煌』之男子購買嗎啡3次，第1次就
            是之前說的時、地，第2、3次約在93年4月間，也
            都在台南縣東山鄉東原村的18正公廟下方的產業道
            路旁，也都以新台幣一千元的價格，向綽號『東煌
            』之男子，購買嗎啡1小包施用」、「我不知綽號
            『東煌』之男子的真實年籍資料，聯絡電話為0000
            000000號，他駕駛一部裕隆牌黑色二千西西自小客
            車，理平頭約30歲左右，高約165公分」、「刑警
            隊提供6張照片讓其指認，明確指認第4號為賣嗎啡
            給我之被告」 (詳警卷第26頁、第27頁、第30頁)
            。偵查中即具結證稱：「我有向綽號『東煌』的男
            子購買海洛因，我向他購買過三、四次，每次一千
            元」、「我都用公共電話撥打甲○○的行動電話連
            絡購買，電話號碼是0000000000號，電話中我會告
            訴他我要拿一千元還給他，意思就是我要跟他買一
            千元的海洛因，他知道我的意思」、「我們會約在
            甲○○東山鄉東源村住處附近一間小廟見面，都是
            他本人出面交易」、「甲○○駕駛深色裕隆牌自小
            客車」、「我所言甲○○販毒屬實」等語（詳偵查
            卷第25頁、第26頁），其警訊所供與偵查中具結所
            述均相符。至證人楊登全於原審雖翻異前詞，供稱
            未曾向被告購買毒品海洛因，並稱與被告吵過架，
            並向被告借過錢，在偵查中有承認是向被告買的，
            係因其在戒治期間，所以我不敢翻供云云，惟查：
            證人楊登全於於警訊及偵查中均明確供稱：與被
              告甲○○是朋友，並無仇怨或金錢糾紛 (詳警卷
              第27頁、偵查卷第26頁)，且其於原審所稱向被
              告借過錢，究竟借用一萬元或八千元所述不一，
              該款有無償還，或稱於93年尚未償還，或稱93年
              1、2月間柳丁收成完償還，前後所供顯有重大瑕
              疵，況證人楊登全僅有施用毒品犯行，當時尚查
              無其他足認其另涉犯販賣毒品犯嫌之相關跡證。
              且證人於本案偵查時，既已經開始施以強制戒治
              （證人係於93年12月21日開始強制戒治，偵訊時
              為94年3月9日），亦無所謂因恐懼強制戒治期間
              而被迫為虛偽證詞之可能，故其此部分之證述內
              容，顯然與常情有悖，難以採信。
            參以證人即承辦本案之警員杜仁暉、謝耀賢分別
              於原審結證供稱：「楊登全指認被告，是在製作
              筆錄問到毒品來源時，才讓他指認向『東煌』買
              的」、「製作楊登全筆錄之前，不知道他的毒品
              向誰買的，並無向楊登全說如果他不指認被告，
              就要移送他販賣毒品」、「製作筆錄時楊登全的
              精神狀況良好」、「楊登全確有說毒品是向『東
              煌』買的」、「製作楊登全筆錄時並無對他施予
              恐嚇脅迫」 (詳原審卷第163頁至第177頁)，益
              徵證人楊登全於原審所為之證述，顯係迴護被告
              之詞，不可採信。
        (II）證人李宗杰警訊時供稱：「我於93年4月中旬至4
             月底所施用之海洛因毒品，都是向綽號『東煌』
             之男子所購得」、「他的聯絡電話是0000000000
             ，他是駕駛日產裕隆廠牌自小客車，車牌數字是
             1859，英文字碼不知道」、「甲○○綽號是『東
             煌』之男子」、「我都以我的電話撥打他上開行
             動電話與他聯絡，向他表示要購買海洛因毒品，
             再相約交易地點，第一次是在93年4月中旬，以一
             千元的價錢購買一小包的海洛因毒品，地點是在
             東山鄉市區○○○村○路旁交易的，最後1次是在
             93年4月底，在同樣地點，也以同樣的價格向楊少
             鈞購買海洛因毒品1小包，約購買3、4次，交易地
             點及金額都一樣」、「刑警隊提供6張照片讓其指
             認，明確指認第3號為賣嗎啡給我之被告」（詳警
             卷第16頁、第17頁、第21頁），於偵查中亦結證
             供稱：「『東煌』即甲○○，我有向他購買海洛
             因沒錯」、「我都是以電話連絡購買，我約向他
             購買過3、4次。我自93年4月中旬至同月底止，每
             次購買一千元一包」、「交易地點在東山鄉市區
             往大客村的路旁，好像是168縣道」、「甲○○是
             駕駛黑色裕隆牌自小客車，我所言甲○○販毒屬
             實」（詳偵查卷第24頁、第25頁、第26頁），其
             警訊所供與偵查中具結所述亦均相符。至於證人
             李宗杰於原審進行交互詰問時雖結證改稱：未向
             被告甲○○購買毒品海洛因，且93年4月間有無施
             用毒品忘掉了云云，惟查：
             李宗杰於交互詰問時，檢察官多次訊問其為何
               於警訊及偵查中均承認向被告購買毒品海洛因
               時，均以「我忘記了」、「我不記得」等語塘
               塞，顯然有迴護卸責之情形。惟原審進行交互
               詰問完畢後，審判長依職權訊問證人時，證人
               起初所證內容亦多所隱瞞，直至旁聽之被告家
               屬及證人杜仁輝、謝耀賢同時暫離庭後，證人
               始證述：被告有無償轉讓第一級毒品海洛因約
               3、4次予其施用之情形，其於原審審理時所為
               之前後證述相互矛盾，始終無法自圓其說，故
               於審理最後始證述被告有無償轉讓第一級毒品
               海洛因共約3、4次之情形，此對其前於警詢時
               及偵查中所證述被告販賣第一級毒品海洛因予
               其施用之次數相同，且第一級毒品海洛因為法
               定違禁物品，物稀價昂，取得不易，豈有輕易
               無償送人施用，應認證人於警詢時及偵查中所
               為內容一致之證詞較為可採，而不採證人於原
               審所為反覆且有重大瑕疵之證詞。
             臺南縣警察局依臺灣臺南地方法院檢察署所核
               發之通訊監察書，對0000000000號及000000000
               0號電話為通訊監察，而卷附之通訊監察譯文內
               容為：電話號碼「【0000000000號電話由證人
               李宗杰持用，下稱甲、0000000000號由被告持
               用，下稱乙】；乙：你何時要去十八王公？甲
               ：明天下午。‧‧‧乙：我還要給你「三」啦
               ，還是我「三」都給你。甲：好啦。乙：你怎
               會沒精神呢，在難過喔！甲：多說的，我從早
               到現在都還沒吃勒。乙：國中那你怎不問看看
               他那裡有沒有，像那天那個沒有處理的，我的
               線要等到二、三點，要一萬元，你幫我問問看
               ，若有我從他那邊先調啦。甲：好啦，你現在
               在打了喔。乙：你的部分還有剩啦，別人要一
               萬，我沒有那麼多，你不是先幫我打，還是你
               電話給我，我自己打！‧‧‧乙：宗杰，國中
               的電話幾號，阿成那個公證人說螺絲拿去借別
               人，我們今天是不是在那邊見到螺絲，我是不
               是跟你說螺絲開國中的那支，可能拿去借國中
               ，我想說要去跟他拿來，我要去跟人家買茶葉
               ！甲：喔‧‧‧甲：我到巷口等你，你幫我用
               三個，我晚上回來若來不及給你，你明天要出
               門時打給我，我就可以給你了！乙：用成一個
               就可以了嗎！甲：對啦！你多用一點沒關係，
               我到巷口等你」觀之，證人李宗杰與被告之對
               話用語內容，對約定交付或調取之物品名稱多
               以隱晦不明代號稱之，或直接僅論以數量或金
               額，此與實務上一般毒品交易時，買賣雙方為
               避免遭他人察覺或追緝，常故意以默契省略毒
               品名稱，或以代號表示毒品之電話聯絡方式相
               同。此由證人即承辦本案之警員謝耀賢亦於原
               審到庭結證稱：我任職於臺南縣刑警大隊偵四
               隊，我偵辦毒品案件有3、4年經驗，當初是因
               為我在監聽蔡清炳涉犯毒品案，當時有聽到一
               線電話向蔡清炳購買毒品，我們有扣到3公斤毒
               品，我們想說有誰向他買毒品，監聽結果是蘇
               民峰，當時他有和李宗杰共同在經營地下錢莊
               。我們也對李宗杰電話監聽，從蔡清炳電話聽
               到李宗杰電話都是用毒品案由監聽。大約93年4
               月26日、27日，發現李宗杰向被告購買毒品，
               我多年偵辦毒品案件，大部分交易用語都是男
               生、女生，（通訊監察譯文中所稱之）「三個
               」，指三千元或三包。他們會講「難過」，我
               們研判是毒癮發作難過。這些都是我們從經驗
               研判出來的，「茶葉」是我們監聽另案蔡清炳
               案時，他說有1公斤茶葉要回來，我們持搜索票
               去搜索時就搜到毒品，所以我們才會研判茶葉
               就是毒品代號等語（詳原審第174頁、第175頁
               ），故依據前述通訊監察譯文內容，更徵被告
               確有販入毒品及販賣毒品予證人李宗杰之事實
               。
             被告雖辯稱：李宗杰和我有賭債關係，他所言
               不實云云，但被告對與李宗杰間究竟有何糾紛
               、發生之時間、內容，均答稱忘記，堪認被告
               此部分之辯解，顯然屬於推諉之詞，亦不足採
               信，參以承辦本案之警員杜仁暉、謝耀賢於原
               審均證稱：「是在訊問時，問他毒品那裡來的
               ，他說向『東煌』買的，並指認『東煌』即被
               告甲○○，並無強迫指認」、「李宗杰製作筆
               錄時精神良好」 (詳原審卷第163頁至第177頁)
               ，益徵證人李宗杰於原審所為之證述，顯係迴
              護被告之詞，不可採信。
          (III)證人黃來進於偵查中結證供稱：「我向甲○○等
              人購買海洛因，甲○○沒有賣安非他命」、「我
              自93年4、5月間，開始向甲○○購買海洛因，都
              約在臺南縣東山鄉○○村路上及甲○○東原村住
              處附近交易，我每次向甲○○購買一、二千元，
              共買過至少4、5次，我都以我手機打甲○○的電
              話（0000000000）跟他聯絡」（詳偵查卷第56頁
              、第57頁）。於原審亦結證供稱：確有向被告楊
              少鈞購買海洛因，每次購買一、二千元不等，都
              是在東原的路邊買的，購買毒品是以電話聯絡，
              購買二千元的次數3次以上，但購買一千元的次
              數只有1次 (詳原審卷第73頁至第81頁)，故被告
              販賣第一級毒品海洛因予黃來進之犯行，甚為明
              確，雖被告辯稱：我與證人黃來進間有仇恨，證
              人黃來進所證都不實云云，惟被告除泛指其與證
              人間有仇恨外，對於彼此間仇怨嫌隙之內容、產
              生緣由、經過情形等，均無法作具體供述，應認
              被告此部分乃空言辯解，顯為飾卸之詞，不足為
              採，此部分犯行，亦可認定。
    (三)查販賣毒品乃違法行為，非可公然為之，且因毒品並無
        公定價格，每次買賣之數量、價格，常隨買賣雙方交情
        深淺、需求量多寡、來源是否充裕、對行情之認知、可
        能之風險等因素而異其標準。從而販毒之利得，一般除
        被告坦承犯行外，委難得知實情。本件被告全盤否認販
        賣海洛因，更不供述利得，致無法查知被告販賣海洛因
        之實際利得，然依被告以販入毒品後自行分裝於夾鏈袋
        出售，應可操控質量而牟利，且近來政府為杜絕毒品之
        氾濫，對於查緝施用及販賣毒品之工作，無不嚴加執行
        ，其販賣毒品衡諸常情，自不可能僅甘冒販賣毒品重刑
        處罰之高度風險，而全無從中意圖營利之理，故其上開
        販毒行為，顯有營利意圖，亦足認定。此外，並有扣案
        被告行動電話1支（含ＳＩＭ卡1片，電話號碼：000000
        0000號）、扣押物品清單1紙、照片共9幀及證人楊登全
        之臺南縣衛生局尿液檢驗成績書（嗎啡陽性反應）暨送
        驗尿液編號與真實姓名對照表個案名冊各乙紙附卷足稽
        。
    (四)至最高法院發回意旨以：(一)查原判決係依證人楊登全
        、黃來進之供述為上訴人販賣海洛因予楊、黃2人之證
        據。但楊登全於警詢中證稱：其於93年3月中旬上午約
        11時許，在台南縣東山鄉東原村十八王公廟下方之產業
        道路，以一千元向綽號「東煌」之男子，購買海洛因1
        小包施用，之後又於同年4月間，於同一地點，以同一
        價格購買兩次等語。於偵查中亦為相同之證述。但該證
        人於審理中已翻異前供，並稱：偵查中指證向上訴人購
        買毒品，係正值戒治期間，不敢翻供，警局之筆錄是他
        們打好字，叫我簽名各語。所供前後不一，是其證言是
        否真實可採，已非無疑。黃來進於審理中雖結證：曾向
        上訴人購買海洛因一次以上，有時買1包，有時買2包，
        每包一千元；二千元的有3次，一千元的只有一次等語
        詳確。但上訴人堅決否認上開犯行，是楊登全於警訊、
        偵查中及黃來進於審理中之供述，尚乏佐證以資補強，
        原審未加調查，遽行判決，調查職責，尚有未盡。(二
        )毒品危害防制條例第19條第1項之規定：犯第4條之罪
        ，其供犯罪所用之財物，均沒收之，如全部或一部不能
        沒收時，追徵其價額。查證人李宗傑於警訊時固證稱：
        其打0000000000號向綽號「東煌」之男子購買海洛因，
        黃來進所證：我都打上訴人之0000000000及0000000000
        號行動電話與上訴人購買海洛因。楊登全於偵查中證稱
        ：其打0000000000號行動電話與上訴人購買海洛因各等
        語。上訴人只供明上開2行動電話為其所使用，並未言
        明該等電話為其所有，原判決亦認定上訴人持用000000
        0000及0000000000號門號行動電話。則上開行動電話是
        否為上訴人所有供犯罪所用之物，而得以諭知沒收，尚
        待查明釐清云云。經查：
        關於證人楊登全、黃來進之證述，彼等就向被告楊少
          鈞購買第一級毒品海洛因之事實，非但時間、地點、
          數量、金額及被告所駕駛輛等均證述明確，且刑警隊
          提供6張照片讓其指認，均明確指認係被告賣嗎啡之
          人，又證人於本案偵查時，既已經開始施以強制戒治
          亦無恐懼強制戒治而被迫為虛偽證詞之可能，況其偵
          查中均經具結，足以擔保其證言之可信，補強證據已
          甚充足，本院並參酌承辦本案之警員杜仁暉、謝耀賢
          於原審結證之證述，故認以警訊及偵訊筆錄為可採，
          均如前述，最高法院認此部分尚乏佐證以資補強，似
          有誤會。
        另0000000000及0000000000號行動電話，是否為上訴
          人所有供犯罪所用之物而得以諭知沒收部分。按毒品
          危害防制條例第19條第1項規定：犯第4條至第9條、
          第12條、第13條或第14條第1項、第2項之罪者，其供
          犯罪所用或因犯罪所得之財物，均沒收之，如全部或
          一部不能沒收時，追徵其價額或以其財產抵償之，故
          只要是供犯罪所用或因犯罪所得之財物，均沒收之，
          並未規定限被告所有。查被告對持用0000000000號及
          0000000000門號行動電話，既己坦承不諱，而被告持
          用上開電話供犯罪之用，亦為本院所認定，依前述規
          定，上開電話既屬被告供犯罪之用，縱非其所有，乃
          應依上開規定沒收，並予敘明。
    (五)綜上所查事證相互參核，足證被告上開所辯，顯係事後
        圖卸刑責之詞，實無足採，本件事證明確，被告確有如
        附表所示連續販賣第一級毒品海洛因之行為，堪以認定
        ，應依法論科。
    (六)被告行為後，刑法第56條連續犯之規定，業於94年年1
        月7日修正公布刪除，並於95年7月1日施行，則被告之
        犯行，因行為後新法業已刪除連續犯之規定，此刪除雖
        非犯罪構成要件之變更，但顯已影響行為人刑罰之法律
        效果，自屬法律有變更，依新法第2條第1項規定，比較
        新、舊法結果，仍應適用較有利於被告之行為時法律即
        舊法論以連續犯（最高法院95年第8次刑事庭會議決議
        參照）。又行為後法律有變更者，依修正前刑法第2條
        第1項之規定，以適用裁判時法為原則，如行為時法有
        利於行為人，則例外適用行為時法，本案應適用行為時
        法有利於行為人。
    (七)按海洛因為毒品危害防制條例第2條第2項第1款所定之
        第一級毒品。被告意圖營利販賣第一級毒品海洛因，所
        為係犯同條例第4條第1項之罪。其非法持有第一級毒品
        之低度行為，為販賣之高度行為所吸收，不另論罪。其
        多次販賣行為，時間緊接，所犯罪名相同，顯係出於概
        括之犯意為之，為連續犯，爰依修正前刑法第56條之規
        定，以連續販賣第一級毒品一罪論，惟本罪法定刑為死
        刑、無期徒刑，依刑法第64條第1項及同法第65條第1項
        規定不得加重。又被告販賣毒品之對象均為認識之朋友
        ，自難與一般販毒盤商所可比擬，且此次販毒所得僅一
        萬三千元，其犯罪之情狀顯可憫恕，認科以最低度刑仍
        嫌過重，爰依刑法第59條規定酌量減輕其刑。
    (八)原審以被告罪證明確，因予論罪科刑，固非無見，惟查
        ：(一)刑法第56條連續犯之規定，業於94年1月7日修正
        公布刪除，並於95年7月1日施行，被告之犯行，因行為
        後法律已有變更，自應依法比較新、舊法而適用，原判
        決未及比較適用。(二)被告本案販賣毒品之對象均為認
        識之朋友，自難與一般販毒盤商所可比擬，且此次販毒
        所得僅一萬三千元，其犯罪之情狀顯可憫恕，認科以最
        低度刑仍嫌過重，原判決以被告一再否認犯行，難認有
        悔改之意，犯罪  後之態度明顯不佳，而拒依刑法第59
        條規定酌量減輕其刑，均有未洽。被告上訴意旨仍執前
        詞否認犯罪，雖無足採，然原判決既有上開可議，自屬
        無可維持，應由本院將原判決予以撤銷改判，爰審酌被
        告尚無前科，僅有觀察、勒戒之紀錄，此有臺灣高等法
        院被告前案紀錄表在卷可佐，其為圖一己之私利，意圖
        營利販賣第一級毒品海洛因，危害國民健康及影響社會
        治安，且一再否認犯行，難認有悔改之意，本應量處重
        刑，姑念被告販賣毒品獲利僅一萬三千元，犯罪危害尚
        屬有限等一切情狀，量處有期徒刑拾貳年。販賣毒品所
        得新臺幣壹萬參仟元，應依毒品危害防制條例第19條第
        1 項規定，宣告沒收，如全部或一部不能沒收時，應以
        其財產抵償之。至於扣案行動電話1支（含電話號碼：
        0000000000號ＳＩＭ卡1片），既為被告所有，業據其
        供陳在卷，並經認定係供其販賣毒品所用之財物，已如
        前敘，自應依毒品危害防制條例第19條第1項之規定沒
        收。另被告所有，供販毒所用，電話號碼為：00000000
        00號之ＳＩＭ卡1片，雖未扣案，惟尚無證據證明其業
        已滅失，應依毒品危害防制條例第19條第1項之規定宣
        告沒收，如全部或一部不能沒收時，追徵其價額。至於
        扣押被告所有之ＳＩＭ卡（0000000000000號、0000000
        0000000號）2片，既無積極證據認定亦係供被告販毒所
        用之物，依法即無從為沒收之諭知，併此說明。
    (九)被告經合法傳喚，無正當理由不到庭，不待其陳述逕行
        判決。
丙、據上論斷，應依刑事訴訟法第369條第1項段、第364條、第
    299條第1項前段、第371條、毒品危害防制條例第4條第1項
    、第19條第1項，刑法第11條前段、第2條第1項前段、修正
    前第56條、第59條，判決如主文。
本案經檢察官江守權到庭執行職務。
中    華    民    國    97    年    3     月    27    日
                  刑事第五庭  審判長法  官  楊明章
                                    法  官  楊子莊
                                    法  官  戴勝利
以上正本證明與原本無異。
如不服本判決，應於收受本判決後十日內向本院提出上訴書狀。
其未敘述上訴理由者並得於提起上訴後十日內向本院補提理由書
狀（均須按他造當事人之人數附繕本）「切勿逕送上級法院」。
                                    書記官  陳淑貞
中    華    民    國    97    年    3     月    27    日
附表：（甲○○販賣第一級毒品犯罪事實）
┌──┬────┬────────────┬─────┬─────┐
│    │        │販 賣 海 洛 因 之 時 間 │          │          │
│    │        │                        │          │          │
│編號│販售對象├────────────┤次數及價格│備      註│
│    │        │販 賣 海 洛 因 之 地 點 │（次／新臺│          │
│    │        │                        │ 幣）     │          │
├──┼────┼────────────┼─────┼─────┤
│1   │楊登全  │93年3月中旬起，至同年4月│共三次    │依據：警卷│
│    │        │間止                    │每次一千元│第26頁、偵│
│    │        ├────────────┼─────┤卷第25頁，│
│    │        │臺南縣東山鄉東原村住處附│販毒所得：│以最有利於│
│    │        │近之小廟（十八正公廟）旁│三千元    │被告之方式│
│    │        │                        │          │計算。    │
├──┼────┼────────────┼─────┼─────┤
│2   │李宗杰  │93年4月中旬起，至同月底 │三次      │依據：警卷│
│    │        │止                      │每次一千元│第17頁、偵│
│    │        ├────────────┼─────┤卷第24至25│
│    │        │臺南縣東山鄉○○○村路旁│販毒所得：│頁。      │
│    │        │某處                    │三千元    │          │
├──┼────┼────────────┼─────┼─────┤
│3   │黃來進  │93年4月起，至同年5月間止│一次    │依據：偵查│
│    │        │                        │  每次一千│卷第57頁、│
│    │        │                        │  元      │本院卷第78│
│    │        ├────────────┤三次    │至82頁，並│
│    │        │臺南縣東山鄉○○村路上某│  每次二千│以最有利被│
│    │        │處                      │  元      │告之方式計│
│    │        │                        ├─────┤算。      │
│    │        │                        │販毒所得：│          │
│    │        │                        │七千元    │          │
├──┴────┴────────────┴─────┴─────┤
│販毒所得共計一萬三千元                                          │
└────────────────────────────────┘
附錄：本判決論罪法條
毒品危害防制條例第4條第1項：
製造、運輸、販賣第一級毒品者，處死刑或無期徒刑；處無期徒
刑者，得併科新臺幣一千萬元以下罰金。
毒品危害防制條例第19條第1項：
犯第四條至第九條、第十二條、第十三條或第十四條第一項、第
二項之罪者，其供犯罪所用或因犯罪所得之財物，均沒收之，如
全部或一部不能沒收時，追徵其價額或以其財產抵償之。

司法院資訊處製作；財團法人民間司法改革基金會備份。
